臺灣板橋地方法院刑事判決　　　　　　　94年度交訴字第41號
公　訴　人　臺灣板橋地方法院檢察署檢察官
被　　　告　乙○○
上列被告因過失致死案件，經檢察官提起公訴（93年度偵字第17
893 號），因被告於準備程序進行中就被訴事實為有罪之陳述，
經告知簡式審判程序之旨，本院裁定由受命法官獨任進行簡式審
判程序，並判決如左：
    主  文
乙○○從事業務之人，因業務上之過失致人於死，處有期徒刑伍
月，如易科罰金，以參佰元折算壹日。
    事  實
一、乙○○平日係從事原子筆代工工作，並以駕車送貨為附隨業
    務，屬從事駕車為業務之人，於93年10月20日下午7 時許，
    駕駛車牌號碼HU─9831號自用小貨車，沿臺北縣樹林市○○
    路往板橋方向行駛，行經樹林市○○路637 號前，明知駕駛
    車輛行駛時，應注意車前狀況並隨時採取必要之安全措施，
    而當時天侯晴、夜間有照明，視距良好，路面鋪有柏油、乾
    燥、無缺陷、無障礙物，並無不能注意之情事，適有行人陳
    吳秀玉於設有分向劃分島路段穿越道路時未注意左右來車，
    乙○○疏未注意車前狀況並採取必要安全措施，而撞擊陳吳
    秀玉致其倒地，陳吳秀玉經緊急送醫急救，仍於同日下午7
    時30分，因顱腦損傷不治死亡。乙○○肇事後，於有偵查犯
    罪職權之機關知悉其犯罪前，於臺北縣政府警察局樹林分局
    交通分隊員警到場處理時，當場坦承肇事並接受裁判。
二、案經陳吳秀玉之子甲○○訴由臺北縣政府警察局樹林分局報
    請臺灣板橋地方法院檢察署檢察官偵查起訴。
    理  由
一、訊據被告乙○○對伊於上揭時地駕車肇事之事實，自警訊以
    迄偵審均供認不諱，核與證人游政達指訴之情節相符，並有
    道路交通事故調查報告表（一）、（二）各一紙，相片19幀
    附卷足資佐證。按汽車行駛時，應注意車前狀況隨時採取必
    要之安全措施，道路交通安全規則第94條第3 項定有明文。
    而當時天侯晴、夜間有照明、路面乾燥、無缺陷、無障礙物
    ，視距良好，此有道路交通事故調查報告表（一）在卷可憑
    ，是被告當時並無不能注意之情事，詎其應注意，並能注意
    ，而未注意車前狀況隨時採取必要之安全措施以致肇事，故
    其對車禍之發生應有過失。第按行人穿越道路，應依左列規
    定：二在禁止穿越、劃有分向限制線、設有劃分島或護欄之
    路段或三車道以上之單行道，不得穿越道路。道路交通安全
    規則第134 條第2 款定有明文。本件案發地點為設有劃分島
    之路段，有道路交通事故調查報告表、及道路交通事故調查
    報告表（一）各1 紙及現場相片可憑，查被害人即行人陳吳
    秀玉於設有分向劃分島路段穿越道路時未注意左右來車，其
    有過失甚明，而本件經送台灣省車輛行車事故覆議委員會鑑
    定結果，亦認為「行人陳吳秀玉夜晚於設有分向劃分島路段
    違規穿越道路時未注意看清左右來車，為肇事主因；乙○○
    駕駛自用小貨車，未注意車前狀況，為肇事次因」，此有該
    委員會94年7 月5 日府覆議字第0940100405號覆議鑑定委員
    會函1 紙在卷可稽，雖被害人於本件事故之發生原因亦有過
    失，惟既與被告之過失併合而為肇事之原因，被告自亦難豁
    免其過失之責；又被害人陳吳秀玉確因本件車禍致顱腦損傷
    死亡乙節，亦經臺灣板橋地方法院檢察署檢察官督同法醫師
    相驗明確，掣有相驗屍體證明書、驗斷書及勘驗筆錄在卷足
    憑，被告前開過失行為與被害人之死亡間復有相當因果關係
    ，亦可認定。足認被告前揭自白與事實相符，堪予採信，從
    而本案事證明確，被告過失之犯行，已堪認定，自應依法論
    科。
二、按刑法第276 條第2 項所謂之業務，係指個人基於社會地位
    繼續反覆所執行之事務，其主要部分之業務固不待論，即為
    完成主要業務所附隨之準備工作與輔助事務，亦應包括在內
    （最高法院71年度台上字第1550號判例參照）。本件被告係
    從事原子筆代工工作為業，平日有以駕駛自小貨車送貨之事
    實，業據其於本院審理時自承在卷，被告顯以駕駛自小貨車
    為附隨業務，揆諸上開說明，自屬從事駕駛業務之人。核被
    告乙○○所為，係犯刑法第276 條第2 項之業務過失致死罪
    。又其肇事後未被有偵查權之公務員或機關發覺其為犯嫌前
    ，留在事故現場向到場處理之警員自承犯行，進而接受裁判
    ，有臺北縣政府警察局樹林分局道路交通事故肇事人自首情
    形紀錄表乙紙可憑，合乎自首之要件，應依刑法第62條前段
    減輕其刑。爰審酌被告因駕車輕忽，致剝奪他人無可回復之
    生命，應予非難，兼衡本件肇事主因係被害人陳吳秀玉於設
    有分向劃分島路段違規穿越道路時未注意看清左右來車，為
    肇事主因，被告之過失行為僅為肇事次因，且被告犯後坦承
    犯行態度良好，惟被告迄今尚未與被害人之家屬達成和解等
    一切情狀，量處如主文所示之刑，並諭知易科罰金折算標準
    ，以示警懲。
據上論斷應依刑事訴訟法第273 之1 條第1 項、第299 條第1 項
前段，刑法第276 條第2 項、第62條前段，罰金罰鍰提高標準條
例第1 條前段、第2 條，判決如主文。
本案經檢察官孫治平到庭執行職務。
中　　華　　民　　國　　94　　年　　7 　　月　　27 　日
                  交通法庭      法　官  吳幸娥
以上正本證明與原本無異
如不服本判決應於送達後10日內向本院提出上訴狀
                                書記官　洪惠玲
中　　華　　民　　國　　94　　年　　7 　　月　　27　　日
附錄本案論罪科刑法條全文
中華民國刑法第276條
 (過失致死罪)
因過失致人於死者，處二年以下有期徒刑、拘役或二千元以下罰
金。
從事業務之人，因業務上之過失犯前項之罪者，處五年以下有期
徒刑或拘役，得併科3000元以下罰金。
